# HAKAN TEK MSc Student in Produktionstechnik

@ hakan.tek@stud.th-owl.de

**J** +49 1573 5687740

■ Universitätsstraße 7, 33615 Bielefeld

in hakanttek

Ein Ingenieur, der gerne Algorithmen und Software entwickelt. Entwickelte Projekte mit Teamkollegen in den Bereichen Unternehmensforschung und tiefgehendes Lernen, was zu einem TUBITAK-Preis führte. Ein Gleitschirmpilot, der gerne mit dem Studentenclub fliegt. Ein Lieferando-Biker, der Mountainbiken liebt.





#### **BERUFSERFAHRUNG**

F&E-Ingenieur Betriebsingenieur

**i** Jan – Sept 2020

**Apr** – Dez 2019

Izmir. Turkev

Lemgo, Deutschland

## Akar Textile

• Entwicklung einer Open-Source-ERP-Software für die Produktionsplanung und -steuerung.

• Formulierte die Standardzeiten in der Schnittabteilung und bestimmte die Leistungen der Bediener.

Assistenzlehrer (Teilzeit) Wirtschaftsuniversität Izmir

Nov 2018 - Feb 2019

Izmir. Turkev

Schulung für Excel für Schüler und Anfänger. Entwicklung eines Excel-Makros für die Artikelanalyse.

#### **PRAKTIKA**

Projektingenieur

Nov 2018 - Apr 2019

Philip Morris International

Izmir, Turkey

Im Rahmen des Universitätsabschlussprojekts wurde ein KNN entwickelt, um die Anzahl fehlerhafter Produkte mithilfe von Deep-Learning-Algorithmen und Zeitreihen vorherzusagen.

#### Fertigungssysteme Ing.

**Aug** – Sept 2018

#### **Akar Textile**

Izmir, Turkey

Schrieb ein Makro, das die Produktmodelle mit Excel, VBA und Solver optimal den Linien zuordnet.

#### Betriebsingenieur

**H** Juni - Aug 2018

#### **Hugo Boss**

Izmir. Turkev

Ausbildung in Produktionstechnik und persönlichem Wachstum. Ein Makro zur optimalen Maschinenlayoutplanung mit Excel, VBA und Solver geschrieben.

Produktionskontrolle Ing.

**Jul - Sept 2017** 

**Delphi Technologies** 

Izmir. Turkev

Hat ein Praktikum im Tugger-System-Projekt gemacht.

#### EHRENAMTLICHE TÄTIGKEIT

#### **Buddy Student**

iseit Sept 2020

TH-OWL

Lemgo, Deutschland

Unterstützung neuer Schüler.

#### Vorsitzender

Okt 2017 - Okt 2018

#### Luftfahrtclub

Izmir, Türkey

Starten Sie das autonome UAV-Projekt. Gleitschirmtrainings wurden organisiert.

### Spendenaktion

iii Okt 2017 - Okt 2018

UNICEF

Izmir, Türkei

Überzeugte Menschen, sich für UNICEF einzusetzen.

#### **AUSBILDUNG**

hakanttek

M.Sc. in Produktionstechnik und Management Technische Hochschule Ostwestfalen-Lippe Universität Triest (Double-Degree Abschluss)

**seit WS 2020** 

Pordenone, Italien

#### B.Sc. in Wirtschaftsingenieurwesen Wirtschaftsuniversität Izmir

**W**S 2014 - SS 2019

▼ Izmir, Türkei

#### **KOMPETENZ**

**Fortgeschritten** Cplex Excel & VBA EDS Intermediär | SAP S/4 HANA Teamcenter

**Fortgeschritten** Java

C#

Intermediär SOL

HTML & CSS

LaTeX

Sprachkenntnisse Deutsch | Gute Kenntnisse

Englisch | Fließend Italienisch | Grundkenntnisse Türkisch | Muttersprache

#### **ERFOLGE**

Förderpreis

**Sep 2020** 

Akar Textile F&E-Zentrum

Gewinner TUBITAK 2242 - Ägäis Region

**H** Juni 2019

Papierabnahme **39. YAEM** 

**H** Juni 2019

#### ZERTIFIKATE

Elginkan Foundation OOP - C# | 80 Std

Excel & VBA | 56 Std

5S | 4 Std Kaizen | 4 Std

Benchmarking | 4 Std

6 Sigma | 4 Std

### Universität Veranstaltungen 39. YAEM

Teknofest 2019

12. MÜYAK

IndEx'18

24. ITU EMÖS Zirve'16

#### **HOBBYS**

Geländeradfahren

Gleitschirmfliegen

Schwimmen

Fluchtspiel

Krimis

Science Fiction